【裁判字號】    92,易,1102
【裁判日期】    920625
【裁判案由】    竊盜
【裁判全文】
臺灣高雄地方法院刑事判決                        九十二年度易字第一一二號
    公  訴  人  臺灣高雄地方法院檢察署檢察官
    被      告  丙○○
右列被告因竊盜案件，經檢察官聲請以簡易判決處刑（九十二年度偵字第五八六四號
），經本院認不宜依簡易判決處刑，簽准改依通常程序審理，本院判決如左：
    主  文
丙○○逾越牆垣竊盜，處有期徒刑陸月，如易科罰金，以參佰元折算壹日。
    事  實
一、丙○○意圖為自己不法之所有，基於竊盜之犯意，於民國九十二年三月三日下午
    三時三十分許，騎乘車牌號碼ＯＪＥ─九九九號重機車，前往位於高雄縣林園鄉
    ○○村○○○路六號「林園工業區聯合污水處理廠」，逾越上址牆垣之方式侵入
    後（侵入附連圍繞土地部分，未據告訴），以將鋁窗拿起並摔壞框內玻璃（毀損
    部分，亦未據告訴）之方式，竊取該污水處理廠窗戶之鋁窗框八面，得手後將之
    置放在白色塑膠袋內，並將該白色塑膠袋先丟往牆外後，再翻牆欲離去之際，為
    巡守該污水處理廠之環保組技師員乙○○當場發覺，即拍照存證，並報警循線查
    獲。
二、案經高雄縣警察局林園分局報請台灣高雄地方法院檢察署檢察官偵查聲請簡易判
    決處刑。
    理  由
一、訊據被告丙○○固坦認確有於九十二年三月三日下午三時三十分許，騎乘車牌號
    碼ＯＪＥ─九九九號重機車，前往位於高雄縣林園鄉○○村○○○路六號「林園
    工業區聯合污水處理廠」，並翻牆進入該廠區之事實不諱，惟矢口否認上開竊盜
    犯行，辯稱：當時伊僅係為割草，以為老闆周新宗所飼養之羊食用，並因外面的
    草較乾，廠區內的草較青翠，始翻牆進入該污水處理廠區，在割草時見該白色塑
    膠袋，欲將之拿開，而當伊抬起該白色塑膠袋時，見證人乙○○好像拿什麼東西
    欲打伊，一時緊張，始將之丟往牆外，並於乙○○走後，伊即騎機車離去，又伊
    所割之牧草係放在照片沒有拍到的地方，事後由伊與周新宗之子將之取回，伊並
    無竊取鋁窗框云云。然查：
  (一)證人即當場目擊之乙○○於警訊及偵、審時證述：伊任職「林園工業區聯合污水
    處理廠」環保組技師員，於九十二年三月三日下午三時三十分許，當時伊正巡視
    廠區，見被告背著一包白色塑膠袋準備出來，並先將該白色塑膠袋丟往牆外，後
    即自廠區內翻牆出來，因伊在巡視時會帶相機，而因相機有距離之限制，伊待被
    告走近圍牆時，立即拍照，拍到的是被告翻牆之情形、及被告所騎乘之機車，拍
    完照後，伊因恐遭被告攻擊，即騎車返回公司，而於伊離去時，並見被告騎機車
    往反方向離去，後伊通知公司人事，由人事通知保全報警處理，後伊與警察及保
    全人員會勘現場，案發處地上是碎玻璃，失竊的是鋁窗玻璃框，並發現該白色塑
    膠袋內是鋁條，故偷的人應該是將整個玻璃拿起，將玻璃打碎後拿走鋁框，而該
    廠區是備用廠區，當時並無使用，復被告於翻牆並騎機車離去時，並無帶牧草或
    割草工具，即伊並無見被告拿有任何東西，又伊當時僅持相機，並無持其他工具
    或物品等語。證人即保全人員鄧銘傑於本院審理時證稱：於九十二年三月三日下
    午，污水處理場通知伊公司有遭竊之情事，公司即派伊前去處理，到達後先由乙
    ○○告知遭竊之情形，並與乙○○及警察去現場查看，現場確有多面鋁窗不見了
    ，並地上留有破碎玻璃，依此情形研判，該人應係將整個玻璃拿起，並將玻璃打
    壞後，竊取該窗戶的鋁窗框，又伊在約一星期前，曾在案發處裝設保全系統，現
    場情形良好，並無見鋁窗不見之情形，且依案發現場的痕跡係新痕跡，所以應該
    是近期遭竊的等語。證人即前往現場處理之員警丁○○於本院審理時證陳：伊係
    據勤務中心通報而前往現場處理，與該污水處理場人員乙○○及保全人員到場查
    看，現場遺留之白色塑膠袋內確裝著鋁窗框，並污水處理場之鋁窗不見了，後由
    伊拍攝現場照片等語。證人即承辦本件員警甲○○於本院審理證述：本件係因當
    時並無查扣該白色塑膠袋及其內之鋁窗框，且報案當時犯罪嫌疑人已不在現場，
    並依當時之事證，無法判斷係贓物，所以才沒有開立贓物領具等語。且有現場照
    片四張、及經高雄縣警察局林園分局受理刑事案件報案三聯單影本乙紙附卷可稽
    。
  (二)被告於偵查時辯稱：伊只有割草，見地上有一包東西，就拿起來看一下，此時證
    人乙○○就來了，就被誤認係伊偷的，而伊當時因見乙○○拿著相機，並在拍照
    ，伊因害怕就騎機車跑了，且伊並無將該白色塑膠袋丟往牆外，而牧草是後來伊
    再回去拿的云云。而於本院審理時辯稱：伊在割草時見該白色塑膠袋，欲將之拿
    開，而當伊抬起該白色塑膠袋時，見證人乙○○好像拿什麼東西欲打伊，一時緊
    張，始將之丟往牆外，並於乙○○走後，伊即騎機車離去，又伊所割之牧草係放
    在照片沒有拍到的地方，事後由伊與周新宗之子將之取回，且伊當時攜帶一把鐮
    刀，連同該白色塑膠袋丟往牆外，證人可能沒有看到云云。準此，被告係於割草
    時，因見該白色塑膠袋，而拿起來看一下、抑或係欲將之拿開，而將之抬起，並
    丟往牆外？且係因見證人乙○○手持相機，並在拍照，因害怕而騎機車離去、抑
    或係見證人乙○○手持物品欲攻擊，一時緊張，始將該白色塑膠袋丟往牆外並離
    去？被告前後供述相互矛盾。復苟如被告於偵查時所言，係因見證人乙○○手持
    相機，並在拍照，因害怕即騎乘機車離去，而牧草係事後回去拿的，則被告既係
    前去該處割牧草，何以於翻牆欲離去時，並未攜帶所割之牧草，而於事後再返回
    該處拿取牧草？並被告僅係前去該處割牧草，焉會僅因見證人乙○○持相機拍照
    ，害怕即騎機車離去？又苟如被告於本院審理時所言，係在割草時見該白色塑膠
    袋，欲將之拿開，而於抬起該白色塑膠袋時，見證人乙○○好像拿什麼東西欲攻
    擊，一時緊張，始將之丟往牆外，惟被告於抬起該白色塑膠袋時，因見證人乙○
    ○前來，一時緊張，衡情理應將該白色塑膠袋放下，豈會將之丟往牆外？且參以
    證人即被告之友人周新宗於偵查時證稱：羊是雜食性，植物類宅都吃，沒有固定
    等語，而觀之現場照片，該廠區外雜草叢生，則被告何以不在廠區外割草，而大
    費周章翻牆入內割草，顯與常情不符。是被告所辯：伊僅係進入該廠區割草，有
    攜帶鐮刀一把，並無竊取鋁窗架云云，應屬事後卸責之詞，不足採信。
  (三)綜據上述事證以觀，本件事證明確，被告上開竊盜犯行，應堪認定。
二、按被告以逾越牆垣之方式，進入「林園工業區聯合污水處理廠」內行竊。核被告
    丙○○所為，係犯刑法第三百二十一條第一項第二款之逾越牆垣加重竊盜罪。公
    訴意旨雖認被告係犯刑法第三百二十條第一項之普通竊盜罪，惟被告係以逾越牆
    垣之方式行竊，已如前述，是被告所為應係犯刑法第三百二十一條第一項第二款
    之逾越牆垣加重竊盜罪，而竊盜之社會基本事實相同，起訴法條應予變更。爰審
    酌被告之品行，不思以正當工作賺取金錢，竟貪圖不法利益，而為本件犯行，犯
    罪之手段、目的、所得之財物不多，及犯後態度等一切情狀，量處如主文所示，
    並諭知易科罰金之折算標準，以資懲儆。
據上論斷，應依刑事訴訟法第四百五十二條、第二百九十九條第一項前段、第三百條
，刑法第三百二十一條第一項第二款、第四十一條第一項前段，罰金罰鍰提高標準條
例第二條，判決如主文。
中      華      民      國      九十二    年      六    月    二十五    日
                                  臺灣高雄地方法院刑事第六庭
                                      法  官  洪榮家
右正本證明與原本無異。
如不服本判決，應於判決送達後十日內，向本院提出上訴狀。
                                      書記官   陳寰瑛
中      華      民      國      九十二    年      六    月    二十五    日
附錄本案論罪科刑法條全文：
刑法第三百二十一條第一項：
  犯竊盜罪而有左列情形之一者，處六月以上五年以下有期徒刑：
  一、於夜間侵入住宅或有人居住之建築物、船艦，或隱匿其內而犯之者。
  二、毀越門扇、牆垣或其他安全設備而犯之者。
  三、攜帶兇器而犯之者。
  四、結夥三人以上而犯之者。
  五、乘火災、水災或其他災害之際而犯之者。
  六、在車站或埠頭而犯之者。


司法院資訊處製作；財團法人民間司法改革基金會備份。
